# 长期租赁买断政府电力管廊的会计处理

提问人：18691570661 时间：2023-07-29 11:38:13
@chenyiwei
陈版主好，
公司目前有一项新业务，即为满足建设厂房建设，需要占用市政建设部门的电力管廊顶管，根据管委会批复挖掘占用修复费用核算单之其他设施-电力管廊明细， 50 年占用买断需要支付费用6.616公里*50万元=330.8万元。考虑到公司的资金紧张，管委会批复公司可缓交该款项，但并未说明缓交期限。
项目组考虑的是：
1 、电力管廊顶管的所有权人非公司，而是市政公用设施，所以该事项虽然买断 50 年，但不适用融资租赁，应当属于第 21 号—租赁规范的内容，确认使用权资产；还是适用第 4 号——固定资产第九条 自行建造固定资产的成本，由建造该项资产达到预定可使用状态前所发生的必要支出构成。两种处理方法是否具有可选择性？
2 、如确认使用权资产后，是否应当按照 50 年进行摊销，项目组理解在公司预计正常存续的情况下，管廊的损坏维护维修属于市政部门职责，故运行 50 年应当不存在疑虑。但项目组考虑被被审计单位的房屋（固定资产）的最多折旧年限仅有 35 年，故如果使用 50 年进行摊销该项使用权资产是否欠佳？
3 、因政府部门未明确缓交年限，即使用租赁负债测算时，应当支付的时点不明确。项目组考虑，既然是企业应当承担的现实义务，应当在此时等额计算使用权资产及租赁负债330.8万元。还是根据公司内部资金支出安排，如预计分 5 年支付，使用折现率折现计量？

回答人：chenyiwei
1 、该管廊的后续使用并非由本企业控制，故不适用租赁准则。鉴于买断操作的目的是为了厂房建设，故买断款应计入该项厂房的成本中。
2 、后续在厂房完工转固时，作为厂房成本的一部分一并转固，在该厂房的折旧年限内计提折旧。